【裁判字號】    90,聲再,340
【裁判日期】    900628
【裁判案由】    聲請再審
【裁判全文】
台灣高等法院刑事裁定                              九十年度聲再字第三四０號
    再審聲請人
    即受判決人  甲○○
右聲請人因擄人勒贖等案件，對於最高法院中華民國八十九年九月二十二日八十九年
度台上字第五六六０號確定判決（本院更審案號：本院中華民國八十九年六月二十二
日八十八年度重上更(五)字第二四０號），聲請再審，本院裁定如左：
    主  文
再審之聲請駁回。
    理  由
一、聲請再審意旨略以：（一）原確定判決認定被害人王俊傑於案發當晚離家之時間
    ，與卷內資料不符，被害人之父王欲明於八十年八月二十一日檢察官訊問時係供
    稱：「（王俊傑係於）八十年八月十六日晚上九時離家的．．．」等語，另王俊
    傑之姊夫於八十一年八月三日審理時亦供稱：「（八月十六日當天何時與王俊傑
    碰面）從下午三點左右至晚上八點，都與他在一起」等語，足認被害人於當日原
    與其姊及姊夫吳漢明碰面，並一起在台北市○○路三、四段附近吃完晚飯後，再
    至西服店購物，迄晚上八時許分手返家，迨晚上九時許離家，自晚上九時許至晚
    上十時許均在其女友劉品清位於東湖住處，並於期間遭人挾持殺害，乃原判決僅
    憑劉品清之供述，遽認被害人係自同日晚上八時二十五分許至劉品清住處，對於
    被害人於晚間八時許出發，是否可能於二十分鐘左右到達劉品清住處，以及劉品
    清供詞是否另有隱情，而欲製造不在場證明，均未查證，顯有違誤。（二）被害
    人王俊傑之屍體初發現時，專案小組證實王俊傑之白色襪子底部未見污垢，何能
    造成聲請人家中牆上之襪印，原審及歷審未及審究，逕予認定聲請人家中牆上之
    襪印係被害人王俊傑所有，亦有違誤。（三）被害人王俊傑之屍體初發現時，所
    穿牛仔褲有十公分之裂縫，依其當晚之行程及活動，該裂縫應係兇手所造成，但
    觀諸本件全卷資料及原審判決，聲請人及其他被告所用之凶器只有磨刀石乙種，
    然原判決並未敘明聲請人及其他被告如何以磨刀石攻擊被害人王俊傑下體，以及
    磨刀石是否能造成牛仔褲十公分之裂縫，認定事實尚有未洽，為此依刑事訴訟法
    第四百二十條第一項第六款之規定聲請再審云云。
二、按刑事訴訟法第四百二十條第一項第六款所謂：「發見確實之新證據」係指就該
    新證據之本身作形式上觀察，毌須經調查程序，顯然可認為足以動搖原確定之判
    決；且該證據於當時即已存在，祇為法院及當事人所不知，迨判決後始行發現之
    情形而言（參閱最高法院四十年台抗字第二號判例意旨）。如係聲請傳訊證人；
    或係他人事後追述當時見聞之空洞言詞；或係事後任意由人出一張證明書證明受
    判決人以前所為有利之主張係屬實在，而不足以推翻原確定判決所憑之證據者，
    均非上開所謂：「確實之新證據」（參照最高法院四十一年台抗字第一號、三十
    三年抗字第七十號、四十九年台抗字第七十二號判例意旨）。
三、經查：聲請人所指被害人王俊傑於案發當晚離家之時間及行蹤，亦即關於被害人
    之父王欲明於八十年八月二十一日檢察官訊問時供稱：「（王俊傑係於）八十年
    八月十六日晚上九時離家的．．．」等語，以及王俊傑之姊夫於八十一年八月三
    日審理時供稱：「（八月十六日當天何時與王俊傑碰面）從下午三點左右至晚上
    八點，都與他在一起」等語，是否可認定被害人王俊傑係在其女友劉品清位於東
    湖住處遭人挾持殺害，而非聲請人及其他被告所為之相關證據，均係於當時即已
    存在，非為法院及當事人所不知，而發現在後或審判時未經注意之證據言，揆諸
    前開說明，即難執為再審原因。至聲請人指稱被害人王俊傑之屍體初發現時，專
    案小組證實王俊傑之白色襪子底部未見污垢，應不足造成聲請人家中牆上之襪印
    云云，要係徒憑卷附新聞紙之報導，亦不足以推翻原確定判決所憑之證據，且原
    確定判決認定聲請人家中牆上之腳印，係被害人所有等情，亦於判決理由內詳為
    說明並為斟酌取捨，自非前開條款所規定之「確實之新證據」。再者，被害人王
    俊傑之屍體初發現時，所穿牛仔褲即令有十公分之裂縫，亦可能係其他原因所造
    成，與本案無必然關係，自不足證明原確定判決所認定之事實為錯誤，是以聲請
    人以遍查全卷資料及原審判決，聲請人及其他被告所用之凶器只有磨刀石乙種，
    但聲請人及其他被告如何以磨刀石攻擊被害人王俊傑下體，以及磨刀石是否能造
    成牛仔褲十公分之裂縫，原判決未予敘明，係屬不當云云，據以聲請再審，亦屬
    無據。綜上所述，本件聲請人以前開事由聲請再審，均為無理由，應予駁回。
據上論斷，應依刑事訴訟法第四百三十四條第一項，裁定如主文。
中      華      民      國     九十     年      六      月    二十八    日
                        台灣高等法院刑事第六庭
                                  審判長法  官  高  明  哲
                                        法  官  王  麗  莉
                                        法  官  徐  培  元
右正本證明與原本無異。
如不服本裁定應於收受送達後五日內向本院提出抗告書狀。
                                        書記官  李  垂  福
中      華      民      國      九十    年      六      月    二十九    日


司法院資訊處製作；財團法人民間司法改革基金會備份。
